NIMEL MELO

Ingeniero en Sistemas y Computación

Aportar mi experiencia en proyectos relacionados con el desarrollo de Sistemas de Información, así como para el manejo de procesamiento de imágenes, Consultoría de Proyectos de TI, con una trayectoria de mas de 16 años de experiencia.



EXPERIENCIA

Santo Domingo, RD. Febrero 2008 - Septiembre 2020

Santo Domingo, RD. Marzo 2006 - Julio 2014

Santo Domingo, RD. Febrero 2008 - Enero 2010

2008 - 2019

Santo Domingo, RD. Diciembre 2002 - Septiembre 2004

2008 - 2019

Gerente de TI

PKM Soluciones Digitales, Tel. 809-732-9064

Analista Programador de Aplicaciones(VB.NET, C#, ASP.NET MVC, SQL SERVER)

Banco Popular Dominicano, contratista PKM Soluciones Digitales

Consultor para la Implementación de Sistema de Gestión Documental

Embajada de Los Estados Unidos de América, Contratista PKM Soluciones Digitales

Consultor para la Implementación de Sistema de Gestión Documental

SEGUROS UNIVERSAL

Programador de Aplicaciones(VB.NET, SQL SERVER)
GlobalTek, Dato Centro

Consultor para la Implementación de Sistema de Gestión Documental(C#, ASP.NET MVC, SQL SERVER) EGEHAINA

EDUCACIÓN

Santo Domingo, RD.

- 2014

Santo Domingo, RD.

- 2003

Febrero 2012 - Junio 2014

Santo Domingo, RD. - 2007

Santo Domingo, RD.

2013 - 2014

Marzo 2014 - Junio 2014

Ingeniero en Sistemas y Computación

Universidad Dominicana OyM

Desarrollador de Aplicaciones en VS.NET

Microsoft Corporation

Especialidad en Seguridad Informática y Criptografía Universidad Dominicana O&M

Diplomado en Ingenieria de Software

Especialista en SQL Server (Transact-SQL)

Microsoft Corporation

Fundamentos de ITIL V.3
Universidad Dominicana OvM

Diplomado en Aseguramiento Calidad de Software Universidad Dominicana O&M

PROYECTOS

Desarrollo y Implementación de proyectos para el procesamiento y manejo de imágenes, Gestión Documental, WorkFlow, Captura y Procesamiento de Datos, teniendo experiencias con instituciones como, Banco Popular, Banco del Reservas, Seguros Universal, Presidencia de la República, Embajada de Los Estados Unidos, SENASA, Banco Ademi, TSS, Jurisdicción Inmobiliaria del Poder Judicial, etc.

INFORMACIÓN DE CONTACTO

Email

nmelo20@gmail.com

Dirección

30 de Mayo, Santo Domingo

Teléfono

809-817-0226

Fecha de nacimiento

11-10-1980

Nacionalidad

Dominicana

HABILIDADES

- · Resolución de problemas
- Trabajo en equipo
- Experiencia de trabajo bajo presión.
- · Habilidades Gerenciales
- Administración de Provectos
- Manejo de ITIL V.4
- Manejo de metodologia SCRUM.

IDIOMAS

Ingles

Nivel intermedio



A QUIEN PUEDA INTERESAR

Por medio de la presente certificamos que el **señor Nimel Melo**, mayor de edad provista de la cédula de identidad y electoral No. 010-0085342-2, laboró en nuestra empresa **PKM Soluciones Digitales SRL., RNC 122-01382-2**, desde 07 de septiembre 2004 hasta 01 de septiembre del 2020.

El Señor Melo, se desempeñó como Gerente del Departamento de Tecnología.

Esta certificación se expide a solicitud de la parte interesada a los Diecisiete (17) del mes de abril (04) del año Dos Mil Veintiún (2021).

Atentamente,

Sr. Gustavo A. Espailla Gerente General









UNIVERSIDAD DOMINICANA O & M

Fundada el 12 de Enero, 1966

EL CONSEJO DOCENTE

En uso de sus atribuciones legales ha dispuesto:

Por Cuanto:

Nimel Melo

ha cumplido con los requisitos y con las disposiciones que reglamentan los estudios de grado universitario en este centro de enseñanza superior; Por tanto en reconocimiento público de sus aptitudes le concede el Titulo de:

Ingeniero de Sistemas y Computación

Y para que haya constancia y sea de permanente notoriedad le expide el presente Diploma que ha sido firmado, sellado y registrado en la Sede Principal de esta casa de altos estudios, en Santo Domingo, D.N., Capital de la República Dominicana.

El día 25 del mes de Julio del año 2014

Marka S.

Director de Registro

El Rector

Registrado con el No. 254088 Folio 570 del Libro de Grados y Títulos No. 5



UNIVERSIDAD DOMINICANA O&M EL CONSEJO DOCENTE

	En uso de sus atribuciones	legales, ha dispuesto	
Por cuanto	Nimel Melo		
	los requisitos y con las disp pecialización del Curso A		
Fundamento:	s de ITIL V.3		
Seguridad Ir	ıformática y Cript	lográfica	
Aseguramien	to de Calidad de S	oftware	
U para gue haya c	Intio onstancia y sea de perma Certifice	nente notoriedad,	le expide el presen
Que ha sido firmad studios en Santo .	o, sellado y registrado en Domingo, D.N., Capi	la sede principal	de esta alta casa a lica Dominicana
el día 17	del mes deJuli	o del a	no 20 <u>14</u>
			200
Director			Vice-Recide
ado con el No. 347002	Falso 869		



Instituto Nacional de Formación Técnico Profesional

Otorga el Certificado de Aptitud Profesional Docente

97	Instituto Nacional de Formación Técnico Profesional
ol fo	Otorga ertificado de Aptitud Profesional Docente
	ittitud de gipilian j rolesions 2000.
A.	NIMEL GUERRERO MELO
·	por haber aprobado satisfactoriamente el curso correspondiente a:
	Formación Metodológica Inicial de Instructores
	por lo cual se le expide el presente Certificado como:
	Instructor de Formación Profesional
Según lo	establecido en el Artículo 5to., inciso 7mo. de la Ley 116 de 1980 del Infotep.
0	
	Dado en: Santo Domingo, D.N.
	Dado en:
los8	8 dlas del mes de <u>noviembre</u> del año <u>2000</u>
<i>cos</i>	aux uei meo ue
vogistvad	lo en el Libro#3Folio188 con el número9
regisiruu	o en el Quiro
	Instructor (a) Snot L. Getter C. Encargado de Registro
	REPUBLICA DOMINICANA



UNIVERSIDAD AUTÓNOMA DE SANTO DOMINGO

FACULTAD DE CIENCIAS ECONÓMICAS Y SOCIALES
UNIDAD DE EDUCACIÓN CONTINUA

Certificado

A

Nimel Melo

Por cuanto ha aprobado satisfactoriamente el curso

Delphi Básico

Durante el período

Marzo / Abril

2001

Dado en la Ciudad Universitaria, Santo Domingo, Distrito Nacional, República Dominicana, en fecha 29 de Mayo de 2001

Dr. Jesús Tellerías C. Coordinador Dr. Porfirio García F.



AZUA DE COMPOSTELA

Comercial

J. DIAZ HECTOR

FUNDADO EL 8 DE ABRIL DE 1959

Nímel Guerrero Melo.

Por cuanto ha cumplido con el precepto de la Ley, sometiéndose a las pruebas que ella exige, le expide el presente



Técnico en Insormática En la Ciudad do Azua do Compostola, R. D.

hoy dia 10 del mes de noviembredel año 1997.